臺灣高等法院高雄分院刑事判決　　　　　　　　　　九十一年度上易字第七一六號
　　上　訴　人　臺灣高雄地方法院檢察署檢察官
　　被　　　告　丙○○
右上訴人因被告傷害等案件，不服臺灣高雄地方法院九十一年度易字第三三一號中華
民國九十一年三月二十九日第一審判決（起訴案號：臺灣高雄地方法院檢察署九十年
度偵字第二○三八九號），提起上訴，本院判決如左：
      主    文
上訴駁回。
      事    實
一、丙○○於民國（下同）九十年十月三日十四時十分，至高雄市○○區○○街十七
    號由乙○○所經營之「牡羊座咖啡館」欲消費，丙○○與乙○○二人因故發生爭
    執，並相互扭打，雙方各受有傷害（傷害部分已據雙方於原審具狀撤回告訴）。
    嗣丙○○於同日十四時二十分，至左營區○○○路九十九號之「涂法醫診所」驗
    傷，又巧遇乙○○及其母黃秀琴至該診所，丙○○復基於公然侮辱之犯意，對乙
    ○○辱罵「死肥婆、豬頭」等語（此部分亦據告訴人乙○○於原審具狀撤回告訴
    ）。丙○○復另基於恐嚇之犯意，向當時在場之乙○○母親黃秀琴及乙○○恫稱
    ：「把妳女兒顧好，等著幫妳女兒收屍。」等語，以加害生命之事，恐嚇黃秀琴
    及乙○○，使黃秀琴、乙○○等二人心生畏懼，致生危害於安全。
二、案經乙○○訴由高雄市政府警察局左營分局移送高雄地方法院檢察署檢察官偵查
    起訴。
      理    由
壹、被告恐嚇有罪部分：
  一、訊據被告丙○○（下稱被告）供認其有在「涂法醫診所」內巧遇告訴人乙○○
      及其母黃秀琴等之事實不諱，惟矢口否認有恐嚇之犯行，辯稱：我僅對黃秀琴
      說「把妳女兒顧好」，並未恐嚇說「等著幫妳女兒收屍」云云。然查：被告如
      何於右揭時間在前開涂法醫診所內，以「把你女兒顧好，等著幫你女兒收屍」
      之語恐嚇乙○○、黃秀琴等情，已據告訴人乙○○於警訊、檢察官偵查中及原
      審調查時指述明確，並經證人黃秀琴於原審調查時證述綦詳；又被告與告訴人
      乙○○間因傷害及公然侮辱涉訟部分，業經雙方達成和解，而由告訴人乙○○
      撤回告訴在卷，告訴人乙○○同時表示願意原諒被告丙○○（見原審卷第二十
      一頁），衡之常情，告訴人乙○○殊無於和解後仍故意虛構被告恐嚇以誣陷被
      告之理，惟告訴人乙○○及證人黃秀琴於和解後，仍於原審調查時堅指被告有
      前開恐嚇犯行（見原審卷第二十一頁），被告於原審調查時當庭表示對證人黃
      秀琴之證詞無意見（見原審卷第二十一頁），益徵告訴人乙○○及證人黃秀琴
      之指證與事實相符。準此，被告上開所辯，係屬卸責之詞，不足採信。本件罪
      證明確，被告右揭犯行已堪認定。
  二、核被告所為，係犯刑法第三百零五條之恐嚇危害安全罪。被告以一恐嚇行為同
      時恐嚇黃秀琴及乙○○二人，係一行為觸犯數構成要件相同之罪名，為想像競
      合犯，依刑法第五十五條規定應從一重之恐嚇罪論處。公訴人於起訴事實雖有
      敘及此一以恐嚇行為恐嚇二人之情事，惟未論及想像競合犯，容有未洽。
  三、原審因而適用刑法第三百零五條、第四十二條第二項、第七十四條第一款，罰
      金罰鍰提高標準條例第一條前段、第二條規定，並審酌被告因細故與告訴人乙
      ○○發生爭執後，竟出言恐嚇告訴人乙○○與其母黃秀琴，致渠等心生畏懼，
      惟念其僅係一時失慮，且已與告訴人乙○○達成和解，告訴人乙○○並當庭表
      示原諒等一切情狀，量處罰金二千元，並諭知如易服勞役以三百元折算一日。
      另敘明被告前未曾受有期徒刑以上刑之宣告，有台灣高等法院被告全國前案紀
      錄表及台灣高雄地方法院刑案資料查註紀錄表可按，其因一時失慮致罹刑典，
      經本件偵審程序及此刑之宣告後，當知警惕，信無再犯之虞，認前開所宣告之
      刑以暫不執行為適當，爰併宣告緩刑二年，以啟自新。經核原判決此部分認事
      用法，尚無不合，量刑亦屬允當。檢察官循告訴人乙○○請求上訴意旨，以被
      告和解後未履行和解契約，並無悔過之意，指摘原判決此部分量刑過輕。惟被
      告在本院審理中陳稱：其已依約履行給付告訴人新台幣二萬五千元，可由和解
      書上記載「經甲方（指告訴人）收訖，不另立據」可得而知等語，此雖為告訴
      人在本院審理中所否認；然關於刑之量定及緩刑之宣告，係實體法上賦予法院
      得為自由裁量之事項，倘原審未有逾越法律所規定之範圍，或濫用其權限，尚
      難謂原判決為違法；本件縱認被告未依和解契約履行賠償，乃屬告訴人得依和
      解契約請求被告給付之民事訴訟關係，被告係因與告訴人互控傷害，雙方事後
      始達成和解，互為撤回告訴，此有上開刑事撤回告訴狀在卷可按；況被告年輕
      識淺，亦無前科紀錄，僅因其已與友人邀約欲至告訴人所經營「牡羊座咖啡館
      」消費，因言語不當，遭告訴人拒絕而生衝突，本院認原判決就被告此部分之
      量刑及緩刑之諭知，並無不當，檢察官此部分上訴，為無理由，應予駁回。至
      告訴人乙○○於九十一年六月十日檢具在律政事務所錄音帶譯文具狀聲請再開
      本件辯論，惟被告是否未依和解契約履行賠償，純屬告訴人與被告間之民事糾
      紛（已如前述），因不涉及被告刑之量定及緩刑之宣告，本院認無再開辯論之
      必要，附此敘明。
貳、被告被訴傷害、公然侮辱公訴不受理部分：
  一、公訴意旨略以：被告於九十年十月三日十四時十分，至高雄市○○區○○街十
      七號由乙○○所經營之「牡羊座咖啡館」欲消費，雙方因故發生爭執，經警方
      到場處理時，乙○○衝至被告位於該街二十一巷內之機車停放處，仍因前開糾
      紛而發生爭執，其二人竟各基於傷害人身體之犯意，相互扭打，致乙○○受有
      後枕部挫傷瘀腫三×三公分、左前臂挫傷皮下瘀血三×一公分、右前臂挫傷皮
      下瘀血四×二公分、前頸部挫傷皮下瘀血三×二公分等傷害。嗣被告於同日十
      四時二十分，在左營區○○○路九十九號公眾得出入之「涂法醫診所」內，基
      於公然侮辱之犯意，對乙○○稱：「死肥婆、豬頭。」等語，因認被告丙○○
      涉有刑法第二百七十七條第一項之傷害及刑法第三百零九條第一項之公然侮辱
      罪嫌。
  二、按告訴乃論之罪，告訴人於第一審辯論終結前，得撤回其告訴；又告訴經撤回
      者，法院應諭知不受理之判決；刑事訴訟法第二百三十八條第一項、第三百零
      三條第三款定有明文。
  三、次按撤回告訴為一種訴訟上行為；故告訴乃論之罪，告訴人於第一審辯論終結
      前，向該第一審法院以書狀或言詞表示撤回告訴之意思，即生撤回告訴之效力
      ，該第一審法院自應為不受理之判決。經查，本件被告丙○○因傷害、公然侮
      辱案件，經告訴人乙○○提出告訴及檢察官提起公訴後，告訴人乙○○於原審
      審理中具狀聲請撤回告訴，有刑事撤回告訴狀在卷可稽（見原審卷第十頁），
      原審以被告丙○○係犯刑法第二百七十七條第一項之傷害罪及刑法第三百零九
      條第一項之公然侮辱罪，依刑法第二百八十七條前段、第三百十四條之規定，
      均須告訴乃論，因告訴人乙○○已具狀聲請撤回告訴，乃依刑事訴訟法第三百
      零三條第三款規定諭知被告被訴此部分為不受理判決。經核原判決此部分適用
      法則並無違誤；檢察官循告訴人乙○○請求上訴意旨，指摘原判決此部分不當
      ，亦為無理由，應予駁回。
據上論結，應依刑事訴訟法第三百六十八條，判決如主文。
本案經檢察官鄭文貴到庭執行職務。
中      華      民國    九十一    年      六    月      十一      日
                              臺灣高等法院高雄分院刑事第四庭
                                  審判長法官  蕭權閔
                                        法官  陳吉雄
                                        法官  李嘉興
右甲本證明與原本無異。
不得上訴。
                                      書記官  陳曼智
中      華      民      國    九十一    年      六    月      十三      日
附錄本判決論罪科刑法條：
刑法第三百零五條
  以加害生命、身體、自由、名譽、財產之事，恐嚇他人致生危害於安全者，處二年
  以下有期徒刑、拘役或三百元以下罰金。
